臺灣臺北地方法院交通事件裁定　　　 100年度交聲字第1473號
原處分機關　臺北市交通事件裁決所
異　議　人
即受處分人　王永棠
上列異議人即受處分人因違反道路交通管理處罰條例案件，對於
臺北市交通事件裁決所中華民國一百年五月二十四日所為之處分
（原處分案號：北市裁罰字第裁二二—一ＡＦ八五六七九四號）
，聲明異議，本院裁定如下：
    主    文
異議駁回。
    理    由
一、按紅實線，設於路側，用以禁止臨時停車；汽車停車時，於
    禁止臨時停車處所不得停車，道路交通標誌標線號誌設置規
    則第一百四十九條第一款第五目及道路交通安全規則第一百
    十二條第一項第一款分別定有明文；又汽車駕駛人在禁止臨
    時停車處所停車者，處新臺幣（下同）六百元以上一千二百
    元以下罰鍰；再汽車駕駛人違規停車而駕駛人不在場，並經
    以科學儀器取得證據資料證明其行為違規，當場不能或不宜
    攔截製單舉發者，得對汽車所有人逕行舉發處罰，復為道路
    交通管理處罰條例第五十六條第一項第一款、第七條之二第
    一項第七款、第二項第四款所明定。此外，汽車駕駛人，在
    禁止臨時停車處所違規停車為警舉發者，依違反道路交通管
    理事件統一裁罰基準及處理細則第四十四條第一項及違反道
    路交通管理事件統一裁罰基準表之規定，尚須依行為人所駕
    駛車輛之種類及有無在應到案日期前到案等二項因素決定應
    對行為人所處罰鍰之數額。是行為人如係駕駛自用一般小客
    車在禁止臨時停車處所違規停車而為警舉發，於期限內繳納
    罰緩或到案聽後裁決，並經主管機關調查後仍認定其有違規
    停車之行為者，依違反道路交通管理事件統一裁罰基準及處
    理細則第四十四條第一項及違反道路交通管理事件統一裁罰
    基準表之規定，應對該行為人處以九百元之罰鍰。
二、本件異議人即受處分人王永棠所有車牌號碼ＧＸ—二○一六
    號自用一般小客車，於民國一百年四月二十五日上午九時五
    十分許，停放在臺北市○○街周邊劃有紅色實線表示禁止臨
    時停車之路段，且駕駛人不在現場，經臺北市停車管理工程
    處交通助理員當場以拍照之方式採證，並以受處分人所有前
    揭車輛有「在劃有紅線路段停車」之違規事實，於一百年四
    月二十八日依據道路交通管理處罰條例第五十六條第一項第
    一款之規定，逕行掣單舉發。嗣將舉發通知單送達受處分人
    後，受處分人於舉發通知單上所載之應到案日期即一百年五
    月四日前向原處分機關提出申訴，經原處分機關函請舉發單
    位調查結果，仍認受處分人確有前開違規行為，原處分機關
    乃於一百年五月二十四日，依首揭道路交通管理處罰條例第
    五十六條第一項第一款違反道路交通管理事件統一裁罰基準
    及處理細則第四十三條、第四十四條及違反道路交通管理事
    件統一裁罰基準表之規定，裁處受處分人九百元之罰鍰。
三、據受處分人之聲明異議狀意旨，固不否認於前述時間，將其
    所有前揭車輛停放在上開路段，惟辯稱：伊前揭汽車停放處
    四周未有任何紅線，所以車身並未壓觸紅線，且該處無開車
    轉彎之轉角，又無消防栓或公車站，似無劃設紅線之必要云
    云。
四、經查：
（一）本件受處分人所有前開車輛，於前述時間，停放在前揭路
      段上之事實，為受處分人所不否認，並有臺北市停車管理
      工程處所檢附採證照片一幀在卷可稽，則本件違規地點之
      紅色標線係臺北市交通管制工程處依據當地之路型及配合
      該路口所繪設之標線，乃主管機關依法所劃設並為有效列
      管之交通標線，為禁止臨時停車之路段。是受處分人於前
      開時間在禁止臨時停車路段違規停車之行為，應堪認定。
（二）被告雖以前開情詞置辯。惟查，觀之上揭採證照片，上開
      車輛停放地點之紅實線係繪製於活動水溝蓋上，雖有一、
      二塊部分稍不均整，但其不平整情形尚不致使人難以辨識
      係主管機關依法所劃設之交通標線，就一般具有通常智識
      之駕駛人而言，即可知悉上開車輛之停放位置係禁止臨時
      停車。再者，道路交通主管機關置禁止臨時停車之紅實線
      ，並非僅止於以避免妨礙主要道路交通流量之順暢為其目
      的；主管機關更須於職權範圍內，考量當地地形、道路型
      態、交通狀況及若允許該處臨時停車是否將妨礙救護車、
      消防車等特種救援車輛之進出等因素，而設置適當之交通
      標線，以確實保障用路人往來便利與安全。是受處分人泛
      稱其車輛停放之區段旁側為高牆，無人出入並未影響交通
      流暢云云，所辯顯屬卸責之詞，不足採信。
（三）綜上，本件事證明確，受處分人之違規行為堪以認定。
五、綜上所述，受處分人確有於前開時間，在禁止臨時停車路段
    違規停車之行為，且其於應到案日期前申訴，原處分機關依
    前揭道路交通管理處罰條例第五十六條第一項第一款、違反
    道路交通管理事件統一裁罰基準及處理細則第四十三條、第
    四十四條及違反道路交通管理事件統一裁罰基準表之規定，
    就其違規停車之行為裁處受處分人九百元罰鍰，核無違誤，
    本件異議為無理由，自應予以駁回。
據上論斷，應依道路交通事件處理辦法第十八條，裁定如主文。
中    華    民    國   100    年    12    月    29    日
                          臺灣臺北地方法院刑事第七庭
                              法      官  雷淑雯
上正本證明與原本無異。
如不服本裁定應於送達後五日內向本院提出抗告狀
                              書  記  官  蕭君卉
中    華    民    國   100    年    12    月    29    日